# 保证增信商承汇票终止确认问题

提问人：ly246890 时间：2023-03-17 10:05:32
陈老师好，最近遇到这样一个问题。上市公司下属A和B两个公司之间存在购销业务，并开具了银行保证增信的商业承兑汇票，出票人A公司，收票人B公司，承兑人集团（集团与A公司无购销业务），保证人银行（6+9），该汇票占用集团授信额度。B公司收票当天在保证人银行办理贴现，贴现息由集团承担，B公司收到贴现款当天将款打给集团，集团收款后用于偿还自身借款。截止报表日部分汇票未到期，集团尚未向保证人银行还款（之前已到期商票确由集团向银行还款）。我的问题是：
1 、在保证协议中明确保证行作为保证人承担保证付款责任，该笔商票A、B公司信用风险和延期支付风险很小，可以终止确认。
2 、此业务有无违规？是否涉及大股东占用上市公司资金？或其他违规责任？
感谢陈老师。

回答人：chenyiwei
1 、“B公司收到贴现款当天将款打给集团，集团收款后用于偿还自身借款”存在非经营性资金占用嫌疑。
2 、保证行作为保证人承担保证付款责任，但保证行承担保证责任之后是可以向出票人或者承兑人追偿的，因此能否满足终止确认条件？